## **CURRICULUM VITAE**

#### ■ Dane osobowe



Imię i nazwisko: Maria Pieroszkiewicz

Adres: ul. Wieczorka 32, 43-190 Mikołów

Telefon: +48693324767

E-mail: <a href="maria.pieroszkiewicz@gmail.com">maria.pieroszkiewicz@gmail.com</a>
GitHub: <a href="https://github.com/marypieroszkiewicz">https://github.com/marypieroszkiewicz</a>
LinkedIn: <a href="https://linkedin.com/in/marypieroszkiewicz">https://linkedin.com/in/marypieroszkiewicz</a>

Data urodzenia: 09.05.1985

#### ■ Profil zawodowy

Młodszy Front-End Developer; Web Designer z pierwszym doświadczeniem w projektowaniu interfejsów serwisów i w pisaniu aplikacji webowych. Osoba zdolna ze świeżym spojrzeniem i pożądanymi cechami charakteru ukształtowanymi przez wieloletnie treningi sztuk walki. Wytrwałość w dążeniu do celu, nastawienie na ciągłe zdobywanie i poszerzanie wiedzy oraz użycie własnej wrodzonej kreatywności.

#### ■ Doświadczenie zawodowe

02.2015 - 04.2015

i-Systems Spółka z ograniczoną odpowiedzialnością Sp.k. Junior Front-End Developer

Realizacja projektów e-commerce zleconych w firmie

04.2013 - 06.2013

Agencja Interaktywna Global Performance Junior Front-End Developer / Web Designer

- Opieka webmasterska nad witryna internetowa www.sunweb-oferty.pl
- Wdrożenie i opieka webmasterska nad witryną internetową www.fitcare.ajdi.pl
- Tworzenie grafiki do katalogu swetry świąteczne

Od 02.2011

Junior Front-End Developer / Web Designer/ (Freelance)

- Realizacja 7 projektów, zakończonych sukcesem i zadowoleniem klienta.
- Analiza celów i wymagań klienta
- Opracowywanie projektów koncepcyjnych stron www
- Tworzenie grafik i cięcie layoutów
- Kodowanie szablonów HTML/CSS lub pod system zarządzania treścią CMS Joomla! / Wordpress

- Wsparcie w administrowaniu stronami
- Opieka techniczna i optymalizacja stron pod względem SEO

## Klienci:

- Biuro Usług Projektowych i Nadzoru Budowlanego "PROINBUD"
- Kancelaria Radcy Prawnego Anna Richter
- Compleo Terapie Naturalne
- "Geosolis" Pracownia Geologiczna Maciej Bałys
- "EnglishCom" Katarzyna Buch-Gasz

Od 06.2009 Front End Developer / Web Designer / Administrator Serwisu

Śląski Klub Karate "GOLIAT" w Katowicach

 Zaprojektowanie, wdrożenie i utrzymanie witryny internetowej Klubu (ponad 500 odsłon dziennie)

## ■ Wykształcenie

10.2007 – 06.2011	Inżynier (Informatyka) Wyższa Szkoła Technologii Informatycznych w Katowicach Specjalizacja: grafika komputerowa, budowa multimedialnych serwisów internetowych
09.2005 – 07.2007	Technik Informatyk Szkoła Informatyki i Internetu w Gliwicach

## **■** Kursy i szkolenia

02.2017 - 03.2017	Zostań programistą Front-End Developer (6 tygodniowy kurs ukończony certyfikatem) Coders Lab, Katowice
12.2013	Podstawy JavaScript (2 dni) Functionite, Warszawa
11.2013	Web Design Specialist (kurs ukończony certyfikatem) Compendium Centrum Edukacyjne Spółka z o.o., Katowice
10.2013	Responsive Web Design dla Programistów Front-End; DevMeetings, Kraków
10.2013	Mity i problemy w Agile – mity o Scrum CodeSprinters, Kraków

Niniejszym oświadczam, że wyrażam zgodę na przetwarzanie moich danych osobowych w celu przeprowadzenia procesu rekrutacji (zgodnie z ustawą z dnia 29.08.1997r. o ochronie danych osobowych Dz. U. Nr 133, poz. 883).
/-/ Maria Pieroszkiewicz

## ■ Umiejętności

Zobacz załącznik

# ■ Znajomość języków obcych

Angielski: średniozaawansowany B2

#### **■** Zainteresowania

Branżowe: front-end development, web development, web design, design, graphic

design, ux/ui, czytelniczka .net magazine, web designer magazine,

smashingmagazine.com, najnowsze technologie, media społecznościowe,

czynne uczestnictwo w różnych wydarzeniach i konferencjach

branżowych

Inne: sztuki walki (Kung Fu i Karate – III miejsce w OYAMA TOP Puchar Polski

OYAMA PFK semi-knockdown karate, 09.2009), narciarstwo alpejskie, rozwój duchowy, gotowanie wg. pięciu przemian (dietetyka wg. medycyny

chińskiej), podróże, origiami

# **UMIEJĘTNOŚCI**

Imię i nazwisko: Maria Pieroszkiewicz

Adres: ul. Wieczorka 32, 43-190 Mikołów

Telefon: +48693324767

E-mail: <a href="maria.pieroszkiewicz@gmail.com">maria.pieroszkiewicz@gmail.com</a>

GitHub: <a href="https://github.com/marypieroszkiewicz">https://github.com/marypieroszkiewicz</a>

LinkedIn: <a href="https://linkedin.com/in/marypieroszkiewicz">https://linkedin.com/in/marypieroszkiewicz</a>

Data urodzenia: 09.05.1985

Oprogramowanie: Adobe (Illustrator, Photoshop, Dreamweaver, Flash, InDesign)

Sublime Text 3

Autodesk 3ds Max, Autodesk SketchBook Pro

Technologie webowe: HTML5, CSS3, JavaScript, jQuery, RWD, SASS, CMS (WordPress,

Joomla!), PHP, Gulp, Git

Systemy operacyjne: Mac OS X,

Windows 95/98/NT/2000/XP/2003/Vista/7/10

Linux: Ubuntu, Debian

Inne: Podstawy SEO/SEM

Diagnostyka sprzętu komputerowego i jego naprawa